臺灣士林地方法院民事裁定
111年度司繼字第1451號
聲  請  人  家碩建設股份有限公司

法定代理人  邱銘乾  


上列聲請人聲請選任被繼承人遺產管理人事件，本院裁定如下：
    主  文
選任孫大龍律師（男、年籍資料詳卷、住臺北市○○區○○○路○段00
0號7樓之3）為被繼承人高阿義之遺產管理人。
准對被繼承人高阿義（男、民國00年0月00日生、身分證統一編
號：Z000000000號，生前籍設臺北縣○○鄉○○路○段000巷0號13樓
）之大陸地區以外繼承人為承認繼承之公示催告。
被繼承人高阿義之大陸地區以外繼承人，應自前項公示催告最後
揭示法院公告處、資訊網路及其他適當處所之日起壹年貳月內承
認繼承。上述期限屆滿，無繼承人承認繼承時，被繼承人高阿義
之遺產，於清償債權並交付遺贈物後，如有剩餘即歸屬國庫。
聲請程序費用由被繼承人高阿義之遺產負擔。
    理  由
一、按先順序繼承人均拋棄其繼承權時，由次順序之繼承人繼承
    ，其次順序繼承人有無不明或第四順序之繼承人均拋棄其繼
    承權者，準用關於無人承認繼承之規定，民法第1176條第6
    項定有明文。次按繼承開始時，繼承人有無不明，而無親屬
    會議或親屬會議未於1 個月內選定遺產管理人者，利害關係
    人得聲請法院選任遺產管理人，並由法院依公示催告程序，
    定6 個月以上之期限，公告繼承人，命其於期限內承認繼承
    ，民法第1177條、第1178條第1 項、第2 項規定甚明。
二、本件聲請意旨略以：聲請人購買新北市○○區○○段000地號土
    地（下稱系爭土地），該土地逾三分之二所有權人以土地法
    第34條之1規定處分該土地，聲請人並與土地所有權人訂立
    土地買賣契約書，被繼承人為系爭土地之共有人之一，聲請
    人欲通知被繼承人行使土地優先承購權，以及系爭土地其他
    共有人欲辦理土地登記及對被繼承人辦理提存時，然因被繼
    承人死亡後法定繼承人均拋棄繼承，是否有繼承人不明，且
    親屬會議未於一個月內選定遺產管理人。爰依法聲請選任孫
    大龍律師為被繼承人之遺產管理人等語，並提出戶籍謄本、
    土地買賣契約書、不動產買賣契約書、土地登記第三類謄本
    、繼承系統表、本院家事庭函、同意書、律師證書等件為證
    。
三、經查，聲請人主張上開事實，業據提出上開證據為佐，並經
    本院依職權調取本院92年度繼字第254、255、316、450號卷
    宗查核無誤，自堪信為真正。又聲請人既已依土地法第34條
    之1購買系爭土地，被繼承人為土地共有人之一，聲請人欲
    通知被繼承人行使土地優先承購權，以及系爭土地其他共有
    人欲辦理土地登記及對被繼承人辦理提存等事宜，自屬法律
    上之利害關係人，故其聲請選任被繼承人之遺產管理人，洵
    屬有據，應予准許。茲審酌律師對法律學有專精，持有具高
    度公信力之專門職業技術執照，對於遺產管理事件應較熟稔
    ，較能積極有效地發揮遺產之最大效益，亦較可避免債權人
    債權追索困難之缺失，故本院認為聲請人所推薦之孫大龍律
    師為適宜擔任遺產管理人之人選，且孫大龍律師亦出具同意
    書表示同意擔任本件被繼承人之遺產管理人，此有同意書、
    律師證書影本等在卷可稽，爰選任孫大龍律師為被繼承人許
    金源之遺產管理人，併依民法第1178條第2 項規定為承認繼
    承之公示催告。
四、依家事事件法第127 條，裁定如主文。
五、如不服本裁定，應於裁定送達後10日內，以書狀向本院提出
    抗告狀，並繳納抗告費新臺幣1,000 元。
　　
中　　華　　民　　國　　111 　年　　9 　　月　　15　　日
                  家事庭司法事務官